# 【请教陈版】现金流量表问题

提问人：menghuan888 时间：2015-11-29 17:53:39
陈版您好：最近刚开始接触编制现金流量表，里面的支付的各项税费这一条觉得很难编制，主要没思路，想请教您支付的各项税费是如何编制的，编制的思路和方法是怎样的？应交税费这个科目里面下面有很多税种，增值税，代扣代缴个税，所得税，印花税，应该有很多要调整的吧？感觉搞晕了，不知道如何处理？？再次谢谢您了

回答人：chenyiwei
“支付的各项税费”项目的金额是由本期内实际发生的向税务机关或其他法定征收机关缴纳税款和行政性收费、政府性基金等所直接导致的现金流出。在不考虑企业合并或处置子公司所导致的合并报表范围变动的情况下，一般计算方法是：期初余额＋本期应交数－期末余额（分税种计算）。如果有多交数的，也在本项目内反映。 但应注意，以下两项内容不包含在内： 1 、属于本企业代扣代缴、代收代缴的税费，如个人所得税、对外付汇时的预提所得税、营业税和增值税等，这些税费并非应有本企业负担，应计入其所对应的主项目的现金流量，如工资薪金的个人所得税缴纳数应计入“支付给职工以及为职工支付的现金”； 2 、与购建固定资产等非流动资产相关的契税、耕地占用税等计入资产成本的税费，其相应的现金流量应计入“购建固定资产、无形资产和其他长期资产支付的现金”。
如果一个企业的经营活动基本不涉及增值税，则“支付的各项税费”项目的发生额与资产负债表、利润表项目大致上应有以下对应关系： 支付的各项税费＝应交税费期初数＋（营业税金及附加＋所得税费用——当期所得税费用＋管理费用——税金）－应交税费期末数。

提问人：menghuan888 时间：2015-11-30 08:22:57
先谢谢陈版！还有就是增值税这里该如何处理？

回答人：chenyiwei
此处的增值税为实际缴纳给税务机关的增值税款，不包括通过支付的货款中所包含的进项税额间接付出的部分。

提问人：zhu731228 时间：2015-11-30 09:45:23
请教陈版，缴纳的进口增值税属于“支付的各项税费”吗？该部分已经做为进项税额进行抵扣了的。谢谢！

回答人：chenyiwei
可抵扣的进口环节增值税也属于“支付的各项税费”。

提问人：呼叫帮助 时间：2018-03-29 10:40:17
支付的职工教育经费、工会经费是列报为“支付给职工以及为职工支付的现金”还是“支付其他与经营活动有关的现金”？陈版

回答人：chenyiwei
支付给职工以及为职工支付的现金.

提问人：呼叫帮助 时间：2018-03-30 10:05:09
陈版， 2017 年度企业财务会计决算报表编制说明指出支付的工会经费是列报为支付其他与经营活动有关的现金，是不是理解工会是组织不能认为是个人？
QQ图片20180330100355.png (44.67 KB, 下载次数: 7)
2018-3-30 10:04 上传
QQ图片20180330100413.png (14.79 KB, 下载次数: 5)
2018-3-30 10:04 上传

回答人：chenyiwei
可能是你说的原因。感谢指出。